# 关于持有待售条件是否满足的判断

提问人：whx669 时间：2018-01-10 13:30:06
请教陈老师：A集团计划处置下属子公司B，已履行了审批程序，拿到了集团批复，协议也签了，因B严重亏损，决定以 1 元转让。但是B欠了银行贷款，由A担保，B暂时无法还清银行贷款，A的担保责任无法解除。所以A集团暂时不同意办理工商登记，处置方案暂时进行不下去了，需等到解除担保责任后再进行。这种情况是否符合准则第六条第一款”根据类似交易中出售此类资产或资产组的惯例，在当前状况下可立即出售“的条件？第二条的条件是符合。是否需要按持有待售来列报？

回答人：chenyiwei
你说的情况不符合确认持有待售的条件。不符合“根据类似交易中出售此类资产或资产组的惯例，在当前状况下可立即出售”。